臺灣高等法院臺中分院刑事判決
110年度交上易字第846號
上  訴  人  
即  被  告  黃建福


上列上訴人即被告因過失傷害案件，不服臺灣臺中地方法院110
年度交易字第882號中華民國110年8月10日第一審判決（起訴案
號：臺灣臺中地方檢察署110年度偵字第13751號），提起上訴，
本院判決如下：
    主  文
上訴駁回。
    事實及理由
一、本案經本院審理結果，認為第一審判決之認事用法及量刑均
    無不當，應予維持，並引用第一審判決書記載之事實、證據
    及理由（如附件）。
二、被告黃建福上訴意旨指稱：本件肇事主因係告訴人林珮竹騎
    機車行經案發路口未停等或禮讓右方車，被告已盡可能注意
    路況，當時經過路口有減速，應不須負過失責任，且事後也
    由保險公司賠償了新臺幣5萬餘元，然而告訴人要求更多，
    始終無法達成共識，原審判刑太重，不符合比例原則等語。
三、本院查：
  ㈠按汽車行經無號誌之交岔路口，應減速慢行，作隨時停車之
    準備，道路交通安全規則第93條第1項第2款定有明文，被告
    駕車自應注意該規定；而依案發當時天候晴、日間自然光線
    、柏油路面乾燥、無缺陷、道路無障礙物、視距良好等情形
    (發查卷第27頁道路交通事故調查報告表㈠)，並無不能注意
    之情事，被告竟疏未注意及此，於無號誌之交岔路口貿然行
    駛，因而肇事，致告訴人受傷，其對本件車禍發生有過失，
    且被告上揭過失行為與告訴人之傷害結果間，具有相當之因
    果關係，復屬無疑。雖告訴人亦有疏未減速慢行及左方車應
    暫停讓右方車先行之過失，然仍不能因而解免被告之過失罪
    責。以上理由業經原審判決敘述甚明。又依卷內被告車輛受
    損照片(發查卷第35頁下方)及被告於偵、審時自承，告訴人
    所騎機車是撞擊到被告所駕小貨車駕駛座之車門附近，可見
    被告車輛當時甫進入該交岔路口，自應於進入交岔路口前減
    速慢行、作隨時停車之準備，惟依檢察官於偵查中當庭播放
    被告車輛之行車紀錄器影像，發現被告車輛在該路口前並未
    減速而是直接通過(他卷第36頁)，足見被告上訴意旨指稱其
    已盡可能注意路況，當時經過路口有減速，應不須負過失責
    任云云，為無理由。　　　　
  ㈡原判決依刑法第62條前段自首規定對被告減輕其刑後，於科
    刑理由中審酌：被告前無任何犯罪之前科，素行良好，有臺
    灣高等法院被告前案紀錄表可按，惟其駕駛車輛參與道路交
    通，應確實遵守前述行車規範，以維護自身及其他用路人之
    安全，卻疏未注意及此，未減速而逕行通過上開無號誌之交
    岔路口，致與告訴人所騎乘機車相撞肇事，造成告訴人受有
    雙下肢多處挫傷瘀青及右足翻裂傷合併皮膚缺損之傷害，自
    有過失屬實；兼衡告訴人行經該無號誌交岔路口時，亦未減
    速、暫停及讓右方車之被告駕駛車輛先行，致本件車禍肇事
    之發生，亦有過失；並考量告訴人受傷損害程度，及被告未
    能與告訴人成立調解係因雙方對於賠償金額認知差距過大，
    有審判筆錄在卷可參，及被告審理中自述高中畢業之智識程
    度、從事送貨工作、經濟狀況勉持，暨其犯罪後坦認犯行等
    一切情狀，量處有期徒刑2月，並諭知以新臺幣1千元折算1
    日之易科罰金折算標準。經核原審科刑時審酌之上開情狀，
    業已考量刑法第57條所列各款事項，所處刑度符合公平正義
    及比例原則，並無輕重失衡之情形，被告上訴意旨指摘原審
    量刑過重，亦無理由。
四、綜上，本件上訴為無理由，應予駁回，依刑事訴訟法第368
    條、第373條，判決如主文。
本案經檢察官劉俊杰提起公訴，檢察官謝耀德到庭執行職務。
中　　華　　民　　國　　110 　年　　12　　月　　8 　　日
                  刑事第八庭  審判長法  官  林清鈞
                                    法  官  簡婉倫
                                    法  官  黃小琴
以上正本證明與原本無異。
不得上訴。
                                    書記官  李宜珊

中　　華　　民　　國　　110 　年　　12　　月　　8 　　日